【裁判字號】    99,勞執,7
【裁判日期】    991026
【裁判案由】    准予強制執行
【裁判全文】
臺灣板橋地方法院民事裁定               99年度勞執字第7號
聲  請  人  甲○○
相  對  人  穎聰工程行即鄭聰穎
相  對  人  薪豐工程有限公司
法定代理人  乙○○
相  對  人  創磊工程行即陳鋒
當事人間聲請准予強制執行事件，本院裁定如下：
    主    文
臺北縣政府勞資爭議調解委員會於中華民國九十九年五月七日
之勞資爭議調解紀錄調解方案欄所載，關於相對人穎聰工程行即
鄭聰穎應給付聲請人新臺幣壹佰伍拾萬元之調解內容部分准予強
制執行。
聲請人其餘之聲請駁回。
    理    由
一、按勞資爭議經調解成立或仲裁者，當事人之一方不履行其義
    務時，他方當事人得向該管法院聲請裁定強制執行，勞資爭
    議處理法第37條第1項前段定有明文。
二、本件聲請意旨略以：相對人因聲請人請求職業災害補償，勞
    資雙方已於民國99年5月7日至臺北縣政府勞工局達成調解
    ，依調解紀錄所載，「資方應於99年6月10日前一次給付勞
    方新臺幣（下同）150萬元即期支票」達成和解協議，惟屆
    期相對人不履行本件調解，聲請人為此爰依勞資爭議處理法
    第37條第1項規定，聲請准予強制執行等語。
三、經查，本件聲請人主張兩造前揭勞資爭議，經臺北縣政府勞
    資爭議調解委員調解成立，調解內容如主文所示，惟相對人
    未依約履行等情，業據其提出臺北縣政府99年5月12日北府
    勞資字第0990340702號函、臺北縣政府勞工局處理勞資爭議
    調解會議紀錄等各1件為證，堪信屬實。又本件依調解會議
    紀錄內容，於當事人欄「資方」部分，只有記載「穎聰工程
    行負責人鄭穎聰」一人而已，並不是將薪豐工程有限公司、
    創磊工程行同列為資方。又當事人陳述部份，「資方主張」
    一欄所記載者只有「穎聰工程行」一人的陳述，並由鄭穎聰
    一人於「資方代表簽名確認」處簽名。至於薪豐工程有限公
    司及創磊工程行之陳述及簽名部分，均無「資方」二字，而
    且是另外列一欄。故由上述可知，該次會議紀錄所稱「資方
    」者，應僅指穎聰工程行一人而已，並不包括薪豐工程有限
    公司及創磊工程行。因此，聲請人聲請就相對人穎聰工程行
    即鄭聰穎應給付聲請人150萬元部分裁定准予強制執行，即
    有理由，應予准許。逾此部份之請求，為無理由，應予駁回
    。
四、依勞資爭議處理法第37條第2項、第38條第4款，裁定如主文
    。
中    華    民    國    99    年    10    月    26    日
                  民事第三庭    法  官  劉以全
以上正本證明與原本無異
如不服本裁定應於送達後10日內向本院提出抗告狀，並應繳納抗
告費新台幣1,000元整。
中    華    民    國    99    年    10    月    26    日
                                書記官  余富琦

司法院資訊處製作；財團法人民間司法改革基金會備份。
